【裁判字號】    90,易,1645
【裁判日期】    901228
【裁判案由】    違反保護令
【裁判全文】
臺灣彰化地方法院刑事判決                          九十年度易字第一六四五號
    公  訴  人  臺灣彰化地方法院檢察署檢察官
    被      告  甲○○
右列被告因違反保護令案件，經檢察官提起公訴（九十年度偵字第六二八三號），本
院判決如左：
    主      文
甲○○違反法院民事通常保護令所為禁止實施身體或精神上不法侵害之行為、直接或
間接騷擾行為之裁定，處有期徒刑柒月。
        事  實
一、甲○○係乙○○之夫，二人間具有家庭暴力防治法第三條第一款所定之家庭成員
    關係。甲○○前曾於民國（下同）九十年五月三十一日經本院依家庭暴力防治法
    第十三條規定，以九十年度家護字第九一號民事通常保護令，裁定令其不得對乙
    ○○實施身體上或精神上不法侵害之行為，亦不得對於楊女為直接或間接之騷擾
    行為，並曾於九十年六月二十二日因違反保護令案件，經本院於九十年八月十六
    日以九十年度易字第一一二二號判處有期徒刑六月確定，詎仍不知悔改；竟仍於
    九十年九月十三日凌晨三時三十分許，無故進入楊女位於彰化縣花壇鄉○○街六
    巷一號之住處，以「幹你娘」、「發誓我沒有被人家幹」等穢語辱罵乙○○，對
    乙○○實施精神上不法侵害之行為，並以此方式為騷擾行為，違反法院所為前述
    裁定。嗣因乙○○報警而當場查獲。
二、案經被害人乙○○訴由彰化縣警察局彰化分局報請台灣彰化地方法院檢察署檢察
    官偵查起訴。
        理  由
一、訊據被告甲○○矢口否認有違反保護令犯行，辯稱：伊只有至告訴人攤位掀攤子
    云云；經查，被告右揭犯行，業經告訴人乙○○指訴綦詳，且有本院九十年度家
    護字第九一號保護令影本一紙在卷可稽，被告空言否認，未能提出有利之證據以
    實其說，其所辯顯不足採，本件事證明確，被告犯行堪予認定。
二、核被告甲○○所為，係犯家庭暴力防治法第五十條第一、二款之罪，檢察官漏未
    提及同條第一款，尚有未洽。爰審酌被告前曾違反保護令仍不知悔改，犯罪之動
    機、手段、方法、所生之危害及犯罪後之態度等一切情狀，量處如主文所示之刑
    ，以示懲儆。
三、據上論斷，應依刑事訴訟法第二百九十九條第一項前段，家庭暴力防治法第五十
    條第一、二款，判決如主文。
本案經檢察官陳嘉瑜到庭執行職務。
中      華      民      國      九十    年      十二    月    二十八    日
                                  臺灣彰化地方法院刑事第二庭
                                        法      官  謝  仁  棠
右正本證明與原本無異。
如不服本判決，應於判決送達後十日內，向本院提出上訴狀( 須附繕本 )。
告訴人或被害人對於判決如有不服具備理由請求檢察官上訴者，其上訴期間之計算係
以檢察官收受判決正本之日期為準。
                                        法院書記官  于  淑  真
中      華      民      國      九十一 年      一    月      二        日
違反法院第十三條、第十五條所為之下列裁定者，為本法所稱之違反保護令罪，處三
年以下有期徒刑、拘役或科或併科新臺幣十萬元下罰金：
一、禁止實施家庭暴力行為。
二、禁止直接或間接騷擾、接觸、通話或其他連絡行為。
三、命遷出住居所。
四、遠離住居所、工作場所、學校或其他特定場所。
五、命完成如害人處遇計畫：戒癮治療、精神治療、心理輔導或其他治療、輔導。


司法院資訊處製作；財團法人民間司法改革基金會備份。
